【裁判字號】    88,自,537
【裁判日期】    890229
【裁判案由】    詐欺
【裁判全文】
臺灣臺中地方法院刑事裁定                          八十八年度自字第五三七號
    自  訴  人  乙○○
    被      告  甲○○
右列被告因詐欺案件，經自訴人提起自訴，本院裁定如左：
    主  文
自訴駁回。
    理  由
一、按法院或受命法官於自訴案件第一次審判期日前訊問自訴人、被告及調查證據結
    果，如認為案件有刑事訴訟法第二百五十二條至第二百五十四條之情形者，得以
    裁定駁回其自訴，同法第三百二十六條第三項定有明文。
二、本件自訴意旨如附件自訴狀所載。
三、按犯罪事實應依証據認定之，無証據不得推定其犯罪事實，刑事訴訟法第一百五
    十四條定有明文。本件自訴人無非以被告於八十五年六月間以藍道電腦資訊有限
    公司（以下稱藍道公司）資金週轉困難為由招募民間互助會，詐騙自訴人繳交會
    款及同意代償債款，又被告為達使自訴人償債之目的，佯稱同意將藍道公司資產
    、設備做有條件之讓渡，惟被告在藍道公司資產讓渡期間，應負責管理業務並辦
    理交接事宜，卻未盡忠職守，反將公司收入轉為私用而未發放薪資，致員工離職
    、公司無法運作關閉，並將該公司所讓渡之全部資產及設備，利用其職務之便，
    搬遷他處占為己有為主要論據，並提出互助會單、得款計算表影本二紙、承諾書
    影本六紙、報告書影本五紙、讓渡證明書影本五紙、存證信函影本二紙附卷為佐
    。訊據被告固坦承有以藍道公司名義招募互助會，自訴人以甲富公司名義參加一
    會，故有向自訴人收取會錢等情，惟辯稱其有陸續交付自訴人會員甲富公司所標
    得之會款約六、七十萬元，並無委請自訴人代償債務，目前尚有七十萬元債務未
    償，否認有詐欺之犯行，而藍道公司在八十六年間就結束營業，亦無背信及侵占
    情事，伊因沒收到傳票而未到庭，係因住處搬遷，自訴人又常居國外，致生誤會
    ，絕無避債潛逃等語。經查，自訴人於初訊時固陳稱被告涉有詐欺、背信、侵占
    罪嫌，但被告經通緝到案否認涉案，自訴人即改稱因被告一直未出面澄清、亦不
    知藍道公司遷址而涉訟，其間係屬誤會，並欲撤回自訴等情。又刑法所規定之詐
    欺、背信及侵占罪，均非屬告訴乃論之罪，依刑事訴訟法第三百二十五條之規定
    固不得撤回自訴，被告到庭既否認自訴人所指訴之上情，而自訴人之供述亦前後
    不符而有瑕疵，自無法採為論斷犯罪事實之證據；至自訴人所提出之互助會單、
    得款計算表影本、承諾書影本、讓渡證明書影本、報告書影本、存證信函影本等
    物證，然綜觀此些物證，充其量只能證明自訴人與被告間有債權債務關係存在，
    該等物證在刑事訴訟證據上並無任何意義可言，尚不能證明被告之犯罪事實。此
    外，復查無其他積極事証足以認定被告涉有上述犯嫌，揆諸前開規定，被告犯罪
    嫌疑不足，應予裁定駁回。
據上論斷，應依刑事訴訟法第三百二十六條第三項、第二百五十二條第十款，裁定如
主文。
中      華      民      國    八十九    年      二      月    二十五    日
                                臺灣臺中地方法院刑事第一庭
                                    法  官  張  惠  立
右正本證明與原本無異。
如不服本裁定應於送達後五日內向本院提出抗告狀。
                                    書記官
中      華      民      國      八十九    年     三     月      一      日


司法院資訊處製作；財團法人民間司法改革基金會備份。
